【裁判字號】    89,上訴,1974
【裁判日期】    890323
【裁判案由】    毒品危害防制條例
【裁判全文】
臺灣高等法院刑事判決                          八十九年度上訴字第一九七四號
    上  訴  人
    即  被  告  甲○○
右上訴人，因毒品危害防制條例案件，不服臺灣桃園地方法院，八十八年度訴字第一
０八六號，中華民國八十九年三月二十三日第一審判決（起訴案號：臺灣桃園地方法
院檢察署八十八年度偵字第一一四五三號）及聲請併案審理（同署八十八年度毒偵字
第一六四０號、八十九年毒偵字第七號、八十九年度毒偵字第七二六號）提起上訴，
本院判決如左：
    主      文
原判決撤銷。
甲○○連續施用第一級毒品，累犯，處有期徒刑壹年。扣案之第一級毒品海洛因淨重
參點肆參公克及貳拾伍點捌公克均沒收銷燬之，注射針頭貳支及注射針筒柒支均沒收
；又連續施用第二級毒品，累犯，處有期徒刑捌月，扣案之第二級毒品安非他命淨重
拾陸公克及肆點柒公克均沒收銷燬之，吸管貳支及吸食器貳組、分裝吸管貳拾貳支均
沒收。應執行有期徒刑壹年陸月，扣案之第一級毒品海洛因淨重參點肆參公克及貳拾
伍點捌公克及第二級毒品安非他命淨重拾陸公克及肆點柒公克均沒收銷燬之，注射針
頭貳支及注射針筒柒支、吸管貳支及吸食器貳組、分裝吸管貳拾貳支均沒收。
    事      實
一、甲○○（原名林富賓，於民國八十六年八月十五日更名）曾於八十三年間因違反
    麻醉藥品管理條例案件，經本院判處有期徒刑三月確定，於八十五年十月二十八
    日執行完畢；又於八十三年間因煙毒案件，經原審於八十三年七月八日判處有期
    徒刑二年，緩刑五年確定，嗣經撤銷緩刑，接續前案執行，於八十六年七月十四
    日假釋出監，並於八十七年十月十二日假釋期滿，其假釋未經撤銷，以執行完畢
    論。詎仍不知悔改，又因施用毒品案件，依台灣桃園地方法院以八十七年度訴字
    第四四０號裁定送觀察、勒戒，及桃園地方法院檢察署以八十八年偵字第二三四
    六號聲請原審以八十八年度毒聲字第一二八六號裁定送觀察、勒戒後，均無繼續
    施用毒品之傾向，分經原審於八十七年十二月十四日以八十七年度訴字第四四０
    號判決免刑，及台灣桃園地方法院檢察署於八十八年三月二十四日以八十八年度
    偵字第二三四二號、第三四九七號處分不起訴。(一)：詎又基於概括犯意，自八十
    八年七月間起以吸煙或注射器施打之方式，連續在桃園市○○街二十一號住處或
    朋友家等地，約一天施用一次，再行非法施用第一級毒品海洛因至八十八年十二
    月二十四日；及自同年五月間以吸食器燒烤吸煙之方式，斷斷續續不定期施用第
    二級毒品安非他命亦至同年十二月二十四日止，其間分別於八十八年七月十七日
    下午一時許，為警在上址查獲，扣得海洛因淨重三點四三公克，及注射針頭二支
    、吸管二支、塑膠袋六只等物；及於同年十月一日在桃園縣桃園分局接受定期採
    尿查獲；又於同年十月七日，為警在台北縣中和市○○路五七一號巷口查獲，並
    在其駕駛之Ｚ８－８０９８號自小客車底盤查獲扣得安非他命淨重十六公克。(二)
    惟仍不知悛悔，又基於概括之犯意，斷斷續續不定期以前揭之方法，在不詳地點
    ，施用第一級毒品海洛因及第二級毒品安非他命，嗣於八十九年一月二十五日上
    午四時許，在桃園縣龍潭鄉○○村○○街一號「芝麻大酒店」六０一室，正施用
    第一級毒品海洛因之際為警當場查獲，並扣得海洛因淨重二十五．八公克及其所
    有供犯罪所用之注射針筒七支等物，並發現在同日十二時採尿前九十六小時亦有
    吸用第二級毒品安非他命，扣得安非他命淨重四．七公克及其所有供犯罪所用吸
    食器二組，分裝吸管二十二支等物。
二、案經桃園縣警察局大溪分局及台北市政府警察局大安分局移送台灣桃園地方法院
    檢察署檢察官偵查起訴。另由台北縣警察局樹林分局移送台灣桃園地方法院檢察
    署偵查，由該署移送本院併案審理。
    理      由
一、右開(一)部分事實，原審訊據上訴人即被告（以下簡稱被告）甲○○坦承不諱，並
    有第一級毒品海洛因淨重三點四三公克、第二級毒品安非他命淨重十六公克、注
    射針頭二支、吸管二支、塑膠袋六只扣案為證，扣案之第一級毒品海洛因經送請
    法務部調查局鑑定結果，確係海洛因，有該局八十八年八月五日第000000
    00號鑑定通知書一紙在卷可考，且被告經警查獲時（八十八年七月十七日）及
    八十八年十月一日定期採尿所採尿液，分別送法務部調查局及臺灣檢驗科技股份
    有限公司鑑驗結果，前者呈毒品海洛因及安非他命陽性反應，有該局八十八年八
    月十八日出具之第00000000號尿液檢驗通知書一紙附卷可稽，後者呈安
    非他命陽性反應，亦有該公司尿液檢驗報告一紙附卷可考。右開(二)部分事實，亦
    經被告在警訊中供明無異，並有海洛因淨重二五．八公克、注射針筒七支及安非
    他命淨重四．七公克及分裝吸管二十二支、吸食器二組扣案為證，且被告尿液經
    送台北縣警察局檢驗結果，嗎啡呈陽性反應，甲基安非他命未檢出，有該局八十
    九年四月六日北縣衛六字第一六二六七號煙毒檢驗成績書一張附卷可稽，被告係
    正在施用海洛因之際為警查獲，其尿液已證明有嗎啡之陽性反應，扣案之第一級
    毒品自係嗎啡無訛。足徵其於警局之自白核與事實相符，被告施用第一、二級毒
    品犯行堪予認定，又被告前因施用毒品案件，經原審二次裁定送觀察、勒戒後，
    均認無繼續施用毒品之傾向，有原審於八十七年十二月十四日以八十七年度訴字
    第四四０號免刑判決，及經臺灣桃園地方法院檢察署檢察官於八十八年三月二十
    四日以八十八年度偵字第二三四二號、第三四九七號不起訴處分書在卷足憑，被
    告罪證明確，應依法論科。
二、核被告所為，係犯毒品危害防制條例第十條第一項、第二項之施用第一、二級毒
    品罪，其持有第一、二級毒品海洛因及安非他命之低度行為，為施用第一、二級
    毒品之高度行為所吸收，不另論罪；被告先後多次犯行，時間緊接，犯罪構成要
    件相同，顯係基於概括犯意為之，為連續犯，以一罪論，應依法加重其刑。(二)部
    分犯行係連續犯，為起訴效力及所之，本院自應併予審理。原審予以論罪科刑固
    非無見，但原判決未及審酌(二)部分為有可議，應予撤銷原判決另行改判。被告有
    如事實欄所示之前科，有原審被告全國前案紀錄表在卷可參，其於五年內再犯本
    件有期徒刑以上之罪，為累犯，應依法遞加重其本刑。爰審酌被告犯罪動機、目
    的、手段、所生之危害及犯後坦承犯罪之態度等一切情狀，量處如主文第二項所
    示之刑，並定其應執行之刑，以示懲儆。扣案之物第一級毒品海洛因淨重三點四
    三公克及二十五．八公克、第二級毒品安非他命淨重十六公克及四．七公克，為
    查獲之毒品，應依毒品危害防制條例第十八條第一項前段沒收銷燬之，又扣案之
    注射針頭二支及注射針筒七支、吸管二支、吸食器二組、分裝吸管二十二支為被
    告所有供施用上開毒品所用之物，經其是認在卷，並應依刑法第三十八條第一項
    第二款宣告沒收。
三、被告經合法傳喚，無正當理由不到庭，爰不待其陳述逕行判決，附此明。
據上論斷，應依刑事訴訟法第三百六十九條第一項前段、第三百六十四條、第三百七
十一條、第二百九十九條第一項前段，毒品危害防制條例第十條第一項、第二項、第
十八條第一項前段、第二十條第三項前段，刑法第十一條、第五十六條、第四十七條
、第五十一條第五款、第三十八條第一項二款，判決如主文。
本案經檢察官覃正祥到庭執行職務。
中    華    民    國    八十九    年        八        月      三十一    日
                            台灣高等法院刑事第二庭
                                審判長法  官  戴  章  甫
                                      法  官  黃  金  富
                                      法  官  林  銓  正
右正本證明與原本無異。
施用第一級毒品部分如不服本判決應於收受送達後十日內向本院提出上訴書狀，其未
敘述上訴之理由者並得於提起上訴後十日內向本院補提理由書（均須按他造當事人之
人數附繕本）。
                                      書記官  高  柑  柏
中    華    民    國    八十九    年        九        月      一        日
附錄：本案論罪科刑法條全文
毒品危害防制條例第十條：
施用第一級毒品者，處六月以上五年以下有期徒刑。
施用第二級毒品者，處三年以下有期徒刑。


司法院資訊處製作；財團法人民間司法改革基金會備份。
